【裁判字號】    99,司,296
【裁判日期】    990831
【裁判案由】    選派清算人
【裁判全文】
臺灣士林地方法院民事裁定               99年度司字第296號
聲  請  人  財政部臺灣省北區國稅局基隆市分局
法定代理人  乙○○
上列聲請人聲請為相對人欣凱企業股份有限公司選派清算人事件
，本院裁定如下：
    主    文
選派甲○○（身分證號碼：Ｚ000000000號）為欣凱企業股份有限
公司之清算人。
聲請程序費用由相對人負擔。
    理  由
一、按公司之清算，以董事為清算人，但公司法或章程另有規定
    或股東會另選清算人時，不在此限。不能依前開規定定清算
    人時，法院得因利害關係人之聲請，選派清算人，公司法第
    322 條定有明文。次按，董事任期不得逾三年。但得連選連
    任。董事任期屆滿而不及改選時，延長其執行職務至改選董
    事就任時為止。但主管機關得依職權限期令公司改選；屆期
    仍不改選者，自限期屆滿時，當然解任。又監察人任期不得
    逾三年。但得連選連任。監察人任期屆滿而不及改選時，延
    長其執行職務至改選監察人就任時為止。但主管機關得依職
    權，限期令公司改選；屆期仍不改選者，自限期屆滿時，當
    然解任，公司法第195 條、第217 條亦規定甚明。
二、本件聲請意旨略以：相對人欣凱企業股份有限公司業經經濟
    部商業司於民國99年1 月7 日以經授商字第09901001100 號
    函廢止登記而應行清算，惟相對人公司章程並無選任清算人
    之規定，股東會亦未選任清算人，董事會復因廢止而不存在
    。且相對人原任董事及監察人職務經經濟部令限期改選，逾
    期而未改選，依公司法第195 條、第217 條之規定，已自96
    9 月26日起當然解任，致無從依公司法第322 條第1 項規定
    以董事為清算人。茲為使通知相對人繳納欠稅之相關文書得
    以合法送達，爰依公司法第322 條第2 項規定，聲請選派相
    對人之原負責人甲○○為清算人等語。
三、經查，聲請人主張上情，業據其提出相對人公司登記資料查
    詢、營業稅稅籍資查詢作業、變更登記事項卡、經濟部96年
    7 月5 日經授商字第09601143130 號函、98年10月30日經授
    商字第09801702610 號函、99年1 月7 日經授商字第099010
    01100 號函等件（均影本）在卷可稽，核應與事實相符。審
    酌相對人既無法定代理人收受聲請人相關稅捐稽徵文書之送
    達，致無從對抗聲請人之課稅處分。而相對人公司原董事長
    甲○○曾長期經營相對人公司，對該公司之財務及營業狀況
    應甚為瞭解各節，茲依聲請選派甲○○為相對人之清算人。
四、爰裁定如主文。
中    華    民    國    99    年    8     月    31    日
                  民事第一庭  法  官  李瑜娟
以上正本證明與原本無異。
依非訟事件法第175 條第1 項規定，本件裁定不得抗告。
中    華    民    國    99    年    9     月    1     日
                              書記官  謝達人

司法院資訊處製作；財團法人民間司法改革基金會備份。
